hr-HR: Heksadecimalna veličina: 10 mm; 12 mm; 13 mm; 14 mm; 15 mm; 16 mm; 17 mm; 18 mm; 19 mm; 21 mm; 22 mm; 8 mm; 9 mm; Ostalo
nb: Heksagonal størrelse: 10 mm; 12 mm; 13 mm; 14 mm; 15 mm; 16 mm; 17 mm; 18 mm; 19 mm; 21 mm; 22 mm; 8 mm; 9 mm; Annet
sk-SK: Veľkosť imbusu: 10 mm; 12 mm; 13 mm; 14 mm; 15 mm; 16 mm; 17 mm; 18 mm; 19 mm; 21 mm; 22 mm; 8 mm; 9 mm; Iné
de: Sechskantgröße: 10 mm; 12 mm; 13 mm; 14 mm; 15 mm; 16 mm; 17 mm; 18 mm; 19 mm; 21 mm; 22 mm; 8 mm; 9 mm; Andere
en: Hex size: 10 mm; 12 mm; 13 mm; 14 mm; 15 mm; 16 mm; 17 mm; 18 mm; 19 mm; 21 mm; 22 mm; 8 mm; 9 mm; Other
da: Størrelse på sekskant: 10 mm; 12 mm; 13 mm; 14 mm; 15 mm; 16 mm; 17 mm; 18 mm; 19 mm; 21 mm; 22 mm; 8 mm; 9 mm; Andet
es: Tamaño hexagonal: 10 mm; 12 mm; 13 mm; 14 mm; 15 mm; 16 mm; 17 mm; 18 mm; 19 mm; 21 mm; 22 mm; 8 mm; 9 mm; Otro
pl: Rozmiar sześciokąta: 10 mm; 12 mm; 13 mm; 14 mm; 15 mm; 16 mm; 17 mm; 18 mm; 19 mm; 21 mm; 22 mm; 8 mm; 9 mm; Inny
pt-PT: Tamanho da chave sextavada: 10 mm; 12 mm; 13 mm; 14 mm; 15 mm; 16 mm; 17 mm; 18 mm; 19 mm; 21 mm; 22 mm; 8 mm; 9 mm; Outro
ro-RO: Dimensiune hexagonală: 10 mm; 12 mm; 13 mm; 14 mm; 15 mm; 16 mm; 17 mm; 18 mm; 19 mm; 21 mm; 22 mm; 8 mm; 9 mm; Altele
vi: Kích thước lục giác: 10 mm; 12 mm; 13 mm; 14 mm; 15 mm; 16 mm; 17 mm; 18 mm; 19 mm; 21 mm; 22 mm; 8 mm; 9 mm; Khác
sv: Insexnyckelstorlek: 10 mm; 12 mm; 13 mm; 14 mm; 15 mm; 16 mm; 17 mm; 18 mm; 19 mm; 21 mm; 22 mm; 8 mm; 9 mm; Annat
fi: Kuusiokoloavaimen koko: 10 mm; 12 mm; 13 mm; 14 mm; 15 mm; 16 mm; 17 mm; 18 mm; 19 mm; 21 mm; 22 mm; 8 mm; 9 mm; Muu
cs: Šestihranná velikost: 10 mm; 12 mm; 13 mm; 14 mm; 15 mm; 16 mm; 17 mm; 18 mm; 19 mm; 21 mm; 22 mm; 8 mm; 9 mm; Jiné
lt-LT: Šešiakampio dydis: 10 mm; 12 mm; 13 mm; 14 mm; 15 mm; 16 mm; 17 mm; 18 mm; 19 mm; 21 mm; 22 mm; 8 mm; 9 mm; Kita
zh-CN: 六角尺寸: 10 mm; 12 mm; 13 mm; 14 mm; 15 mm; 16 mm; 17 mm; 18 mm; 19 mm; 21 mm; 22 mm; 8 mm; 9 mm; 其他
el: Εξαγωνικό μέγεθος: 10 mm; 12 mm; 13 mm; 14 mm; 15 mm; 16 mm; 17 mm; 18 mm; 19 mm; 21 mm; 22 mm; 8 mm; 9 mm; Άλλο
fr: Taille hexagonale: 10 mm; 12 mm; 13 mm; 14 mm; 15 mm; 16 mm; 17 mm; 18 mm; 19 mm; 21 mm; 22 mm; 8 mm; 9 mm; Autre
ko: 육각형 사이즈: 10 mm; 12 mm; 13 mm; 14 mm; 15 mm; 16 mm; 17 mm; 18 mm; 19 mm; 21 mm; 22 mm; 8 mm; 9 mm; 기타
hu: Hatlap mérete: 10 mm; 12 mm; 13 mm; 14 mm; 15 mm; 16 mm; 17 mm; 18 mm; 19 mm; 21 mm; 22 mm; 8 mm; 9 mm; Egyéb
ja: 六角形サイズ: 10 mm; 12 mm; 13 mm; 14 mm; 15 mm; 16 mm; 17 mm; 18 mm; 19 mm; 21 mm; 22 mm; 8 mm; 9 mm; その他
th: ขนาดประแจหกเหลี่ยม: 10 มม.; 12 มม.; 13 มม.; 14 มม.; 15 มม.; 16 มม.; 17 มม.; 18 มม.; 19 มม.; 21 มม.; 22 มม.; 8 มม.; 9 มม.; อื่นๆ
zh-TW: 六角尺寸: 10 mm; 12 mm; 13 mm; 14 mm; 15 mm; 16 mm; 17 mm; 18 mm; 19 mm; 21 mm; 22 mm; 8 mm; 9 mm; 其他
pt-BR: Tamanho da sextavada: 10 mm; 12 mm; 13 mm; 14 mm; 15 mm; 16 mm; 17 mm; 18 mm; 19 mm; 21 mm; 22 mm; 8 mm; 9 mm; Outros
nl: Zeskant maat: 10 mm; 12 mm; 13 mm; 14 mm; 15 mm; 16 mm; 17 mm; 18 mm; 19 mm; 21 mm; 22 mm; 8 mm; 9 mm; Overig
ru: Размер шестигранника: 10 мм; 12 мм; 13 мм; 14 мм; 15 мм; 16 мм; 17 мм; 18 мм; 19 мм; 21 мм; 22 мм; 8 мм; 9 мм; Другое
sl-SI: Velikost imbusa (šestkotnika): 10 mm; 12 mm; 13 mm; 14 mm; 15 mm; 16 mm; 17 mm; 18 mm; 19 mm; 21 mm; 22 mm; 8 mm; 9 mm; Drugo
it: Chiave esagonale: 10 mm; 12 mm; 13 mm; 14 mm; 15 mm; 16 mm; 17 mm; 18 mm; 19 mm; 21 mm; 22 mm; 8 mm; 9 mm; Altro
bg-BG: Размер на шестостена: 10 мм; 12 мм; 13 мм; 14 мм; 15 мм; 16 мм; 17 мм; 18 мм; 19 мм; 21 мм; 22 мм; 8 мм; 9 мм; Други
tr: Alyan anahtar ölçüsü: 10 mm; 12 mm; 13 mm; 14 mm; 15 mm; 16 mm; 17 mm; 18 mm; 19 mm; 21 mm; 22 mm; 8 mm; 9 mm; Diğer